ACORDAO-COMPLETO-2362377

ACÓRDÃO DE RELAÇÃO

ACÓRDÃO DE RELAÇÃO 5219/2019 ATA 24/2019 - SEGUNDA CÂMARA

Acórdão 5219/2019-TCU-Segunda Câmara
Considerando que se trata de pedido de prorrogação de prazo apresentado pelo Sr. Amado José Bueno Netto, como Diretor-Substituto do Departamento de Centralização de Serviços de Inativos e Pensionista do Ministério da Economia (Peça 18) , para o atendimento ao item 1.7.1 do Acórdão 3264/2019-TCU-Segunda Câmara sob a justificativa de a dilação ser necessária em função da centralização dos serviços de concessão, pagamento e manutenção das aposentadorias e das pensões no Departamento de Centralização de Serviços de Inativos e Pensionistas por força do Decreto n° 9.498 de 10 de setembro de 2018, além de o registro de novo ato no e-Pessoal demandar a análise da pasta funcional da então servidora, não tendo essa pasta sido ainda disponibilizada ao referido departamento, e, assim, o novo ato não teria como ser incluído no e-Pessoal;
Considerando que o item 1.7.1 do Acórdão 3264/2019 (Peça 14) foi proferido pelo 2ª Câmara do TCU no seguinte sentido:
"1.7. Determinar: 
 (...) 1.7.1. ao então Ministério da Indústria, Comércio Exterior e Serviços (Mdic) que cadastre, no prazo de 30 (trinta) dias, contados da ciência deste Acórdão, o novo ato de aposentadoria em favor de Tânia de Fátima Fittipaldi Magalhães (CPF XXX.693.297-XX) no sistema Sisac e o encaminhe ao Tribunal de Contas da União, via Controle Interno, corrigindo a falha apontada por este TCU, além de preencher o campo de "Esclarecimentos do Gestor de Pessoal", para detalhar e justificar a situação concreta, nos termos do art. 260, § 6º, do Regimento Interno do TCU";
Considerando que a unidade técnica propôs o deferimento do pedido formulado pelo Sr. Amado José Bueno Netto, como Diretor-Substituto do Departamento de Centralização de Serviços de Inativos e Pensionista do Ministério da Economia, para o atendimento do item 1.7.1 do Acórdão 3264/2019-TCU-Segunda Câmara;
Considerando, contudo, que o solicitante não teria indicado o tempo necessário à aludida prorrogação;
Os Ministros do Tribunal de Contas da União, reunidos em Sessão de 2ª Câmara, ACORDAM, por unanimidade, com fundamento no art. 143, inciso V, alínea "e", do Regimento Interno do TCU, aprovado pela Resolução n.º 246, de 2011, em deferir a solicitação apresentada pelo Sr. Amado José Bueno Netto, como Diretor-Substituto do Departamento de Centralização de Serviços de Inativos e Pensionista do Ministério da Economia, e, assim, estender o prazo por 60 (sessenta) dias para o atendimento ao item 1.7.1 do Acórdão 3264/2019-TCU-Segunda Câmara, de acordo com os pareceres exarados nos autos.
	1. Processo TC-Processo 007.547/2019-6 (APOSENTADORIA) 
	1.1. Interessados: Marise Duarte de Souza (CPF XXX.910.351-XX) ; Miguel Corrêa de Albuquerque (CPF XXX.431.507-XX) ; Mário Conceição de Almeida (CPF XXX.284.301-XX) ; Rozemiro Moreira Alves (CPF XXX.533.921-XX) ; Sancia Regina Magalhães Ferrari (CPF XXX.424.617-XX) ; Silvia Maria Sundfeld (CPF XXX.013.701-XX) ; Tânia de Fátima Fittipaldi Magalhães (CPF XXX.693.297-XX) ; Wilma Martins de Sousa Castro (CPF XXX.069.051-XX) 
	1.2. Órgão: então Ministério da Indústria, Comércio Exterior e Serviços.
	1.3. Relator: Ministro-Substituto André Luís de Carvalho.
	1.4. Representante do Ministério Público: Procurador Júlio Marcelo de Oliveira.
	1.5. Unidade Técnica: Secretaria de Fiscalização de Pessoal (Sefip) .
	1.6. Representação legal: não há.
	1.7. Determinar que a Sefip envie a cópia do presente Acórdão, acompanhada da cópia do parecer da unidade técnica, ao Ministério da Economia, como sucessor do então Ministério da Indústria, Comércio Exterior e Serviços, para ciência e providências cabíveis.

Segunda Câmara

Marise Duarte de Souza (CPF XXX.910.351-XX); Miguel Corrêa de Albuquerque (CPF XXX.431.507-XX); Mário Conceição de Almeida (CPF XXX.284.301-XX); Rozemiro Moreira Alves (CPF XXX.533.921-XX); Sancia Regina Magalhães Ferrari (CPF XXX.424.617-XX); Silvia Maria Sundfeld (CPF XXX.013.701-XX); Tânia de Fátima Fittipaldi Magalhães (CPF XXX.693.297-XX); Wilma Martins de Sousa Castro (CPF XXX.069.051-XX)

ANDRÉ DE CARVALHO

não há.

Procurador Júlio Marcelo de Oliveira.

APOSENTADORIA (APOS)

Secretaria de Fiscalização de Pessoal (Sefip).